最高法院刑事判決　　　　　　　　九十六年度台非字第四六號
上　訴　人　最高法院檢察署檢察總長
被　　　告　乙○○
　　　　　　甲○○
上列上訴人因被告等贓物等罪案件，對於台灣台東地方法院中華
民國九十五年六月二十六日第一審確定判決（九十五年度東簡字
第二一三號，聲請簡易判決處刑案號：台灣台東地方法院檢察署
九十四年度偵字第二四七七號、九十五年度偵字第八三二號），
認為違法，提起非常上訴，本院判決如下：
    主  文
原判決撤銷。
    理  由
非常上訴理由稱：「按法院不得就未經起訴之犯罪審判，刑事訴
訟法第二百六十八條定有明文，又除刑事訴訟法有特別規定外，
已受請求事項未予判決或未受請求之事項予以判決者，其判決當
然違背法令，同法第三百七十九條第十二款亦有明文。本件檢察
官認被告甲○○涉犯刑法第三百三十九條之一第一項之以不正方
法由收費設備取得他人之物罪嫌；被告乙○○涉犯刑法第三百四
十九條第一項之收受贓物罪嫌，聲請法院簡易判決處刑。原判決
之犯罪事實及證據雖均引用檢察官聲請法院簡易判決處刑書之記
載，而原判決主文及理由欄第二項『乙○○』、『甲○○』之記
載則與犯罪事實及證據相反，依主文及理由欄第二項觀之，核與
刑事訴訟法第二百六十八條規定有違，亦與大法官會議釋字第四
三號解釋文所指得以裁定更正之情形有異。原審依該解釋文以裁
定更正，尚難謂為合法，經檢察官抗告後，台灣台東地方法院業
於（民國）九十五年十二月六日以九十五年度簡抗字第二號裁定
將原裁定撤銷確定，此有上開聲請簡易判決處刑書及刑事裁定等
附卷可稽。是原判決顯有就未經起訴之犯罪審判及未受請求事項
予以判決之違法。案經確定，爰依刑事訴訟法第四百四十一條、
第四百四十三條提起非常上訴，以資糾正。」等語。
本院按：未受請求之事項予以判決者，其判決當然違背法令，刑
事訴訟法第三百七十九條第十二款定有明文。本件依據台灣台東
地方法院檢察署檢察官聲請簡易判決處刑書記載，係以：被告甲
○○於九十四年九月四日及五日在台東縣台東市○○路三十八巷
二十五號「九龍城綜合遊樂廣場」，以手指伸入「魔鬼大帝」遊
戲機之機檯內，撥動中獎之感應器，使機檯誤以為中獎，以此不
正方法獲取代幣四百餘枚及七百五十枚，涉有刑法第三百三十九
條之一第一項之連續以不正方法由收費設備取得他人之物罪嫌。
被告乙○○則於同前時地，先後二次收受甲○○所取得前揭代幣
各一百枚，供把玩電子遊戲機之用，涉有同法第三百四十九條第
一項之連續收受贓物罪嫌，向原審法院聲請簡易判決處刑。至於
甲○○是否另涉犯刑法第三百四十九條第一項之收受贓物罪嫌？
乙○○是否另涉犯同法第三百三十九條之一第一項之以不正方法
由收費設備取得他人之物罪嫌？不在聲請簡易判決處刑範圍。乃
原審不察，逕對甲○○依連續收受贓物；逕對乙○○依連續意圖
為自己不法之所有，以不正方法由收費設備取得他人之物論處罪
刑，自有未受請求之事項予以判決（訴外裁判）之違法。案經確
定且不利於被告等，非常上訴意旨執以指摘，洵有理由，應由本
院將原判決撤銷，以資救濟。本院既將原審之訴外裁判撤銷，已
具有改判性質，其救濟目的已達，即不發生另行判決之問題。又
所謂已受請求之事項未予判決，係指已起訴之犯罪事實，具有事
實上、實質上或裁判上一罪關係，依審判不可分原則，法院本應
全部予以裁判，然於判決時，就其中一部漏未裁判而言。本件甲
○○被訴涉有刑法第三百三十九條之一第一項之以不正方法由收
費設備取得他人之物罪嫌；乙○○被訴涉有同法第三百四十九條
第一項之收受贓物罪嫌部分，原審尚未為審判，即與已受請求之
事項未予判決有別，此部分仍繫屬於原審法院，應由原法院繼續
審判，併此敘明。
據上論結，應依刑事訴訟法第四百四十七條第一項第一款，判決
如主文。
中　　華　　民　　國　九十六　年　　三　　月  二十二  日
                      最高法院刑事第十庭
                          審判長法官  謝　俊　雄
                                法官  陳　世　雄
                                法官  魏　新　和
                                法官  吳　信　銘
                                法官  徐　文　亮
      本件正本證明與原本無異
                                      書  記  官
中　　華　　民　　國　九十六　年　　三　　月  二十六  日
                                                H
